Sandi Hermawan



sandihermawanf01@gmail.com



linkedin.com/in/sandi-hermawan1



085156017844



https://github.com/sandi-hermawan01

Summary

Saya memiliki pengalaman belajar sebagai Ai Enginer dan Data Science, pengalaman saya gunakan untuk membuat model AI seperti untuk membuat sebuah fitur rekomendasi ataupun classifikasi dan prediksi suatu objek serta mengolah data latih untuk membuat model AI menjadi lebih baik dan akurat.

Experience



studi Independen Kampus Merdeka Batch 2 | Artificial Intelligence Mastery **Program**

Orbit Future Academy

Feb 2022 - Jul 2022 (6 months)

Orbit Future Academy - Artificial Intelligence Mastery Program

Berfokus pada komponen utama AI seperti Data Science, Natural Language Processing and Computer Vision.

- Artificial Intelligence Foundation
- Python Foundation
- Management Data, Git, & Deployment
- · Machine Learning and Deep Learning
- Data Science
- · Natural Language Processing
- Reinforcement Learning

🚃 Studi Independen Kampus Merdeka Batch 1 | Agate-Game Developer

Agate Academy

Aug 2021 - Jan 2022 (6 months)

Agate - Game Development Course and Bootcamp

- · Bidang Spesialisasi
- 2D Game Art
- 3D Game Art
- Game Production
- Game Programming
- Game Design
- Product Management
- · Bidang Spesialisasi Saya
- Game Programming
- Game Design

Education



💆 Sekolah Tinggi Teknologi Bandung

Gelar Sarjana, Informatics 2019 - 2023

Licenses & Certifications

- Operation and Health Service Matrics MySkill
- Cohort and Retention Analysis Practice MySkill
- Data Visualization MySkill
- SQL for Data Analysis MySkill
- Fundamental Machine Learning MySkill
- Artificial Inteligence Mastery Orbit Future Academy
 OFACORP/2022-02/KM/KMAIMASTERY/5189

Skills

Program Deployment • Modeling Ai • Web Development • Game Programming • Game Design • Python (Programming Language) • Front-End Development • JavaScript • Machine Learning • C#